白葡萄酒数据分析 -- elninowang
========================================================

```{r echo=FALSE, message=FALSE, warning=FALSE, message=FALSE, warning=FALSE, packages}
# Load all of the packages that you end up using
# in your analysis in this code chunk.

# Notice that the parameter "echo" was set to FALSE for this code chunk.
# This prevents the code from displaying in the knitted HTML output.
# You should set echo=FALSE for all code chunks in your file.

library(ggplot2)
library(gridExtra)
```

```{r echo=FALSE, message=FALSE, warning=FALSE, Load_the_Data}
# Load the Data
wine = read.csv("wineQualityWhites.csv")
```

本报告探讨了一个包含约4898种白酒的以及其化学成分。
主要的目的找到对白酒质量影响大的化学成分有哪些

# 单一变量绘图部分

看一下有哪些属性

```{r echo=FALSE, message=FALSE, warning=FALSE}
names(wine)
```

### 各种质量的白酒的数量分布

```{r echo=FALSE, message=FALSE, warning=FALSE}
qplot(x = factor(quality), data = wine, color=I('black'), fill=I('#099DD9'))
```


可以看出，质量为6的白葡萄酒最多，两边都依次递减

### 探索每中化学成本在整体数据的占比情况

成分: fixed.acidity: 固定酸度：葡萄酒中涉及的大多数酸或固定或非挥发性（不易挥发）
```{r echo=FALSE, message=FALSE, warning=FALSE}
summary(wine$fixed.acidity)
```
```{r echo=FALSE, message=FALSE, warning=FALSE}
head(sort(table(wine$fixed.acidity), decreasing = TRUE),n=20)
```

```{r echo=FALSE, message=FALSE, warning=FALSE} 
ggplot(aes(x = fixed.acidity), data = wine) +
  geom_histogram(alpha = 0.5, fill=I('#F79420')) +
  geom_freqpoly(alpha = 1, binwidth = 0.1) +
  scale_x_continuous(lim = c(4., 11.))

```



成分volatile.acidity 挥发性酸度：葡萄酒中醋酸的含量过高会导致醋的味道不舒服
```{r echo=FALSE, message=FALSE, warning=FALSE}
summary(wine$volatile.acidity)
```
```{r echo=FALSE, message=FALSE, warning=FALSE}
head(sort(table(wine$volatile.acidity), decreasing = TRUE),n=20)
```
```{r echo=FALSE, message=FALSE, warning=FALSE}
ggplot(aes(x = volatile.acidity), data = wine) +
  geom_histogram(alpha = 0.5, , fill=I('#F79420')) +
  geom_freqpoly(alpha = 1, binwidth=0.01) +
  scale_x_continuous(lim = c(0.08, 0.7))
```



成分: citric.acid 柠檬酸：少量发现，柠檬酸可以增加“新鲜”和风味的葡萄酒
```{r echo=FALSE, message=FALSE, warning=FALSE}
summary(wine$citric.acid)
```
```{r echo=FALSE, message=FALSE, warning=FALSE}
head(sort(table(wine$citric.acid), decreasing = TRUE),n=20)
```
```{r echo=FALSE, message=FALSE, warning=FALSE}
ggplot(aes(x = citric.acid), data = wine) +
  geom_histogram(alpha=0.5, fill=I('#F79420')) +
  geom_freqpoly(alpha=1., binwidth=0.01) +
  scale_x_continuous(lim = c(0, 1.0))
```


成分: residual.sugar 残糖：发酵停止后的剩余糖量，少于1克/升的葡萄酒很少见，而高于45克/升的葡萄酒被认为是甜的
```{r echo=FALSE, message=FALSE, warning=FALSE}
summary(wine$residual.sugar)
```
```{r echo=FALSE, message=FALSE, warning=FALSE}
head(sort(table(wine$residual.sugar), decreasing = TRUE),n=20)
```
```{r echo=FALSE, message=FALSE, warning=FALSE}
ggplot(aes(x = residual.sugar), data = wine) +
  geom_histogram(alpha=0.5, fill=I('#F79420')) +
  geom_freqpoly(alpha=1., binwidth=0.1) +
  scale_x_continuous(lim = c(0, 23))
```

成分: chlorides 氯化物：酒中的盐量
```{r echo=FALSE, message=FALSE, warning=FALSE}
summary(wine$chlorides)
```
```{r echo=FALSE, message=FALSE, warning=FALSE}
head(sort(table(wine$chlorides), decreasing = TRUE),n=20)
```
```{r echo=FALSE, message=FALSE, warning=FALSE}
ggplot(aes(x = chlorides), data = wine) +
  geom_histogram(alpha = 0.5, fill = I('#F79420')) +
  geom_freqpoly(alpha = 1, binwidth = 0.002) +
  scale_x_continuous(lim = c(0, 0.1))
```

成分: free.sulfur.dioxide 游离二氧化硫：SO2的游离形式存在于分子SO2（作为溶解气体）和亚硫酸氢根离子的平衡状态; 它可以防止微生物的生长和葡萄酒的氧化
```{r echo=FALSE, message=FALSE, warning=FALSE}
summary(wine$free.sulfur.dioxide)
```
```{r echo=FALSE, message=FALSE, warning=FALSE}
head(sort(table(wine$free.sulfur.dioxide), decreasing = TRUE),n=20)
```
```{r echo=FALSE, message=FALSE, warning=FALSE}
ggplot(aes(x = free.sulfur.dioxide), data = wine) +
  geom_histogram(alpha = 0.5, fill = I('#F79420')) +
  geom_freqpoly(alpha = 1, binwidth = 1) +
  scale_x_continuous(lim = c(0, 100))
```


成分: total.sulfur.dioxide 总二氧化硫：游离和结合形式的SO 2的量; 在低浓度下，SO2在葡萄酒中几乎检测不到，但是当游离SO2浓度超过50ppm时，SO2在葡萄酒的鼻子和味道中变得明显
```{r echo=FALSE, message=FALSE, warning=FALSE}
summary(wine$total.sulfur.dioxide)
```
```{r echo=FALSE, message=FALSE, warning=FALSE}
head(sort(table(wine$total.sulfur.dioxide), decreasing = TRUE),n=20)
```
```{r echo=FALSE, message=FALSE, warning=FALSE}
ggplot(aes(x = total.sulfur.dioxide), data = wine) +
  geom_histogram(alpha = 0.5, fill = I('#F79420')) +
  geom_freqpoly(alpha = 1, binwidth = 3) +
  scale_x_continuous(lim = c(0, 300))
```

属性：density 密度：取决于酒精和糖的百分比，水的密度接近于水的密度
```{r echo=FALSE, message=FALSE, warning=FALSE}
summary(wine$density)
```
```{r echo=FALSE, message=FALSE, warning=FALSE}
head(sort(table(wine$density), decreasing = TRUE),n=20)
```
```{r echo=FALSE, message=FALSE, warning=FALSE}
ggplot(aes(x = density), data = wine) +
  geom_histogram(alpha = 0.5, fill = I('#F79420')) +
  geom_freqpoly(alpha = 1, binwidth = 0.0003) +
  scale_x_continuous(lim = c(0.985, 1.005))
```


属性: pH pH值：描述葡萄酒的酸度或碱度是从0（非常酸性）到14（非常碱性）的标准。 大多数葡萄酒的pH值在3-4之间
```{r echo=FALSE, message=FALSE, warning=FALSE}
summary(wine$pH)
```
```{r echo=FALSE, message=FALSE, warning=FALSE}
head(sort(table(wine$pH), decreasing = TRUE),n=20)
```
```{r echo=FALSE, message=FALSE, warning=FALSE}
ggplot(aes(x = pH), data = wine) +
  geom_histogram(alpha = 0.5, fill = I('#F79420')) +
  geom_freqpoly(alpha = 1, binwidth = 0.01) +
  scale_x_continuous(lim = c(2.5, 4.))
```

成分：sulphates 硫酸盐：一种能够促成二氧化硫气体（SO 2）水平的葡萄酒添加剂，它起抗菌剂和抗氧化剂的作用
```{r echo=FALSE, message=FALSE, warning=FALSE}
summary(wine$sulphates)
```
```{r echo=FALSE, message=FALSE, warning=FALSE}
head(sort(table(wine$sulphates), decreasing = TRUE),n=20)
```
```{r echo=FALSE, message=FALSE, warning=FALSE}
ggplot(aes(x = sulphates), data = wine) +
  geom_histogram(alpha = 0.5, fill = I('#F79420')) +
  geom_freqpoly(alpha = 1, binwidth = 0.01)
```

成分: alcohol 酒精：酒的百分比酒精含量
```{r echo=FALSE, message=FALSE, warning=FALSE}
summary(wine$alcohol)
```
```{r echo=FALSE, message=FALSE, warning=FALSE}
head(sort(table(wine$alcohol), decreasing = TRUE),n=20)
```
```{r echo=FALSE, message=FALSE, warning=FALSE}
ggplot(aes(x = alcohol), data = wine) +
  geom_histogram(alpha = 0.5, fill = I('#F79420')) +
  geom_freqpoly(alpha = 1, binwidth = 0.1)
```



# 单变量分析

### 你的数据集的结构是什么？

数据集中有4898种白酒，具有11个特征

- 固定酸度（酒石酸 - g/dm^3）
- 挥发酸度（乙酸 - g/dm^3）
- 柠檬酸（g/dm^3）
- 残糖（g/dm^3）
- 氯化物（氯化钠 - g/dm^3
- 游离二氧化硫（mg/dm^3）
- 总二氧化硫（mg/dm^3）
- 密度（g/cm^3）
- pH
- 硫酸盐（硫酸钾 - g/dm3）
- 酒精（体积百分比）

都是变量，没有有序因子变量

### 数据集中的主要特征是什么？

一些属性是大致程正态分布状

- 白葡萄酒质量 quality
- 氯化物 chlorides
- pH 
- 游离二氧化硫值 free.sulfur.dioxide 
- 总二氧化硫 total.sulfur.dioxide 
- 密度 density 

其他属性都程 成靠前的正态分布模式



### 您认为数据集中还有哪些其他功能可以帮助您调查您感兴趣的功能？

通过以上的图示分析，通过单变量分析，还看不出，哪些对我评估白葡萄酒有关

### 您是否从数据集中的现有变量创建了任何新变量？

目前看来还不需要

### 你调查的功能中，有没有不寻常的分布？ 您是否对数据进行了任何操作来整理，调整或更改数据的形式？ 如果是这样，你为什么这样做？

有不寻常分布 如柠檬酸 citric.acid，有两个头，一个是0.3左右，一个是在0.49左右。

另外有些个别点值相差甚远，我做了裁剪，过滤掉了太大或者大小的数据。


# 双变量绘图部分

探测每两个属性之间的相关性
```{r echo=FALSE, message=FALSE, warning=FALSE}
options(digits=2)
d <- data.frame(
  fxd_ac = wine$fixed.acidity,  
  vlt_ac = wine$volatile.acidity, 
  ctc_ac = wine$citric.acid, 
  sugar = wine$residual.sugar,
  chlorides = wine$chlorides, 
  free_sd = wine$free.sulfur.dioxide, 
  total_sd = wine$total.sulfur.dioxide, 
  dens = wine$density,
  pH = wine$pH, 
  sul = wine$sulphates, 
  alco = wine$alcohol,
  qual = wine$quality)
cor(d)
```

图标看每两个属性之间的相关性

```{r echo=FALSE, message=FALSE, warning=FALSE, fig.width = 15, fig.height = 15}
library(GGally)

set.seed(20022012)
wine_sample <- wine[, 2:13]
wine_sample$quality = factor(wine_sample$quality)
ggpairs(wine_sample, 
  lower = list(continuous = wrap("points", shape = I('.'))), 
  upper = list(combo = wrap("box", outlier.shape = I('.')), continuous = wrap("cor", size = 4)))
```

从以上表格中可以看出，酒精含量(alcohol)和密度（density）具有很强的相关性，我们单独绘制散点图看看


```{r echo=FALSE, message=FALSE, warning=FALSE}
ggplot(aes(x = alcohol, y = density), data = wine) +
  geom_point(fill = I('#F79420'), color = I('black'), shape = 21) +
  scale_y_continuous(limits = c(0.98,1.02)) +
  geom_smooth()
```

由此看出 酒精越多，密度越低

我们下面分别看一下密度 和 酒精

我们先看看密度

```{r echo=FALSE, message=FALSE, warning=FALSE, fig.width = 15}
p1 = ggplot(aes(x = factor(quality), y = density), data = wine) +
  geom_jitter( alpha = 0.3)  +
  geom_boxplot( alpha = 0.5) +
  scale_y_continuous(limits = c(0.98,1.01))
p2 = qplot(x = density, data = wine,  geom = 'freqpoly', color = factor(quality)) +
  scale_x_continuous(lim = c(0.98, 1.01)) +
  scale_color_brewer(palette = "Reds")
grid.arrange(p1, p2, ncol=2)
```

这样看不出，不同质量下密度的线，下面我们分质量汇出密度的线：

```{r echo=FALSE, message=FALSE, warning=FALSE, fig.width=15}
qplot(x = density, data = wine,  geom = 'freqpoly', color = factor(quality)) +
  facet_wrap(~ factor(quality), scales="free_y") +
  scale_x_continuous(lim = c(0.98, 1.01))
```

我们看看酒精的情况

```{r echo=FALSE, message=FALSE, warning=FALSE, fig.width=15, fig.height=7}
p1 = ggplot(aes(x = factor(quality), y = alcohol), data = wine) +
  geom_jitter( alpha = 0.2)  +
  geom_boxplot( alpha = 0.5)
p2 = qplot(x = alcohol, data = wine,  geom = 'freqpoly', color = factor(quality)) +
  scale_color_brewer(palette = "Greens")
grid.arrange(p1, p2, ncol=2)
```

```{r echo=FALSE, message=FALSE, warning=FALSE, fig.width=15}
qplot(x = alcohol, data = wine,  geom = 'freqpoly', color = factor(quality)) +
  facet_wrap(~ factor(quality), scales="free_y")
```

从相关性矩阵中可以看出 密度(density) 和 残糖(residual.sugar) 之间也有较强的相关性

```{r echo=FALSE, message=FALSE, warning=FALSE, fig.width=15, , fig.height=7}
p1 = ggplot(aes(x = density, y = residual.sugar), data = wine) +
  geom_point(alpha = 1./3) +
  scale_x_continuous(limits = c(0.985,1.005)) +
  scale_y_continuous(limits = c(0, 30)) +
  geom_smooth()
p2 = ggplot(aes(x = factor(quality), y = residual.sugar), data = wine) +
  geom_jitter(alpha = 1./5) +
  geom_boxplot(alpha = 0.5) +
  scale_y_continuous(limits = c(0, 30))
grid.arrange(p1, p2, ncol=2)
```
```{r echo=FALSE, message=FALSE, warning=FALSE, fig.width=15, fig.height=5}
p1 = qplot(x = residual.sugar, data = wine,  geom = 'freqpoly', color = factor(quality)) +
  scale_x_continuous(limits = c(0, 25)) +
  scale_color_brewer(palette = "Oranges")
p2 = qplot(x = residual.sugar, data = wine,  geom = 'freqpoly', color = factor(quality)) +
  facet_wrap(~ factor(quality), scales="free_y") +
  scale_x_continuous(limits = c(0, 25))
grid.arrange(p1, p2, ncol = 2)
```

基本上可以看出，残糖越多(residual.sugar), 密度(density) 越高；但是看不出残糖(residual.sugar)和最终的质量(quality)有什么直接的关系

从相关性矩阵中可以看出 游离二氧化硫(free.sulfur.dioxide) 和 总二氧化硫(total.sulfur.dioxide) 之间也有较强的相关性

```{r echo=FALSE, message=FALSE, warning=FALSE}
ggplot(aes(x = free.sulfur.dioxide, y = total.sulfur.dioxide), data = wine) +
  geom_point(alpha = 1./3) +
  scale_x_continuous(limits = c(0,150)) +
  geom_smooth()
```

可以看出这两个变量是同增同减少关系，不过没有找到这两个成本 直接和最后的质量(quatity)有什么关系

从相关性矩阵中可以看出 密度(density) 和 总二氧化硫(total.sulfur.dioxide) 之间也有较强的相关性

```{r echo=FALSE, message=FALSE, warning=FALSE, fig.width=15, fig.height=7}
p1 = ggplot(aes(x = density, y = total.sulfur.dioxide), data = wine) +
  geom_point(alpha = 1./3) +
  scale_x_continuous(limits = c(0.985,1.005)) +
  geom_smooth()
p2 = ggplot(aes(x = factor(quality), y = total.sulfur.dioxide), data = wine) +
  geom_jitter(alpha = 1./5) +
  geom_boxplot(alpha = 0.5)
grid.arrange(p1, p2, ncol=2)
```
```{r echo=FALSE, message=FALSE, warning=FALSE, fig.width=15, fig.height=5}
p1 = qplot(x = total.sulfur.dioxide, data = wine,  geom = 'freqpoly', color = factor(quality)) +
  scale_x_continuous(limits = c(0,300)) +
  scale_color_brewer(palette = "Blues")
p2 = qplot(x = total.sulfur.dioxide, data = wine,  geom = 'freqpoly', color = factor(quality)) +
  facet_wrap(~ factor(quality), scales="free_y") +
  scale_x_continuous(limits = c(0,300))
grid.arrange(p1, p2, ncol = 2)
```

可以看出 总二氧化汤(total.sulfur.dioxide) 和 密度(density) 确实有近似的关系，但是和最终的质量(quality)没有直接的关系

我们再看看游离二氧化碳(free.sulfur.dioxide) 和 密度(density) 之间的的关系

```{r echo=FALSE, message=FALSE, warning=FALSE, fig.width=15, fig.height=7}
p1 = ggplot(aes(x = density, y = free.sulfur.dioxide), data = wine) +
  geom_point(alpha = 1./3) +
  scale_x_continuous(limits = c(0.985,1.005)) +
  scale_y_continuous(limits = c(0,150)) +
  geom_smooth()
p2 = ggplot(aes(x = factor(quality), y = free.sulfur.dioxide), data = wine) +
  geom_jitter(alpha = 1./5) +
  geom_boxplot(alpha = 0.5) +
  scale_y_continuous(limits = c(0,150))
grid.arrange(p1, p2, ncol=2)
```
```{r echo=FALSE, message=FALSE, warning=FALSE, fig.width=15, fig.height=5}
p1 = qplot(x = free.sulfur.dioxide, data = wine,  geom = 'freqpoly', color = factor(quality)) +
  scale_x_continuous(limits = c(0,150)) +
  scale_color_brewer(palette = "Blues")
p2 = qplot(x = free.sulfur.dioxide, data = wine,  geom = 'freqpoly', color = factor(quality)) +
  facet_wrap(~ factor(quality), scales="free_y") +
  scale_x_continuous(limits = c(0,150))
grid.arrange(p1, p2, ncol = 2)
```

可以看出，游离二氧化碳(free.sulfur.dioxide) 和 密度(density) 之间 确实有些关系，但是关系不如总二氧化碳那么大


# 双变量分析

### 谈谈你在这部分调查中观察到的一些关系。 感兴趣的特征如何随着数据集中的其他特征而变化？

质量(quality), 密度(density) 和 酒精含量(alcohol) 有着强关联

大体来说，酒精含量(alcohol)越高，质量(quality)越好，密度越低(desinty)越低，质量(quality)越好


### 您是否观察到其他特征（不是感兴趣的主要特征）之间的任何有趣关系？

游离二氧化硫(free.sulfur.dioxide)和总二氧化硫(total.sulfur.dioxide)之间也是强关联，同增同减关系

另外 总二氧化汤( total.sulfur.dioxide) 和 密度(density) 也有一定的关联，近似同增同减的关系

### 你发现的最强的关系是什么

游离二氧化硫(free.sulfur.dioxide)和总二氧化硫(total.sulfur.dioxide)之间的关系是最强关系，达到了0.8390


# 多变量绘图部分

我们首先看看在不同密度(density)和酒精按量(alchohol)下的 白葡萄酒质量(quality)的表现

```{r echo=FALSE, message=FALSE, warning=FALSE}
ggplot(aes(x = alcohol, y = density, color = factor(quality)), data = wine) +
  geom_jitter() +
  scale_color_brewer(palette = "Blues") +
  geom_smooth(method = "lm", se = FALSE,size=1) +
  ylim(0.985, 1.005) +
  labs(y = 'Density',x = 'Alcohol') +
  ggtitle("density VS alcohol VS quality")
```

```{r echo=FALSE, message=FALSE, warning=FALSE}
summary(wine$free.sulfur.dioxide)
head(sort(table(wine$free.sulfur.dioxide), decreasing = TRUE), 40)
```
对 游离二氧化碳进行分组, 分为 (,23],(23,30],(30,38],(38,46],(46,289]


```{r echo=FALSE, message=FALSE, warning=FALSE}
wine$free.sulfur.dioxide.bucket <- cut(wine$free.sulfur.dioxide, c(0,23,30,38,46,289))
ggplot(aes(x = factor(quality), y = alcohol, colour = wine$free.sulfur.dioxide.bucket), 
       data = wine) +
  geom_jitter() +
  scale_color_brewer(type = "seq", palette = "Greens")
```

没有看出 质量(quality) 的规律, 换中方法绘图看看

```{r echo=FALSE, message=FALSE, warning=FALSE}
ggplot(aes(x = free.sulfur.dioxide, y = alcohol, colour = factor(quality)), 
       data = wine) +
  geom_jitter() +
  scale_x_log10() +
  scale_color_brewer(type = "seq", palette = "Greens") +
  geom_smooth(method = "lm", se = FALSE,size=1) +
  ggtitle("Alcohol VS free.sulfur.dioxide VS quality")
```

可以看出在酒精含量比较高的时候，游离二氧化碳（free.sulfur.dioxide）越多，白酒的质量(quality)越好

```{r echo=FALSE, message=FALSE, warning=FALSE}
ggplot(aes(x = chlorides, y = alcohol, colour = factor(quality)), 
       data = wine, ) +
  geom_jitter() +
  scale_x_log10() +
  scale_color_brewer(type = "seq", palette = "Reds") +
  geom_smooth(method = "lm", se = FALSE,size=1) +
  ggtitle("Alcohol VS chlorides VS quality")
```

可以看出 在酒精含量的情况下， 氯化物(chlorids)越低，质量(quality)越高

```{r echo=FALSE, message=FALSE, warning=FALSE}
ggplot(aes(x = volatile.acidity, y = alcohol, colour = factor(quality)), 
       data = wine, ) +
  geom_jitter() +
  scale_x_log10() +
  scale_color_brewer(type = "seq", palette = "Oranges") +
  geom_smooth(method = "lm", se = FALSE,size=1) +
  ggtitle("Alcohol VS volatile.acidity VS quality")
```

可以看出，酒精含量不高的时候，挥发性酸度（volatile acidity）约低，白酒的质量quality越高


```{r echo=FALSE, message=FALSE, warning=FALSE}
library(scales)
library(memisc)
m1 <- lm(I(quality) ~ I(alcohol), data = wine)
m2 <- update(m1, ~ . + log(free.sulfur.dioxide))
m3 <- update(m1, ~ . + log(chlorides))
m4 <- update(m1, ~ . + log(volatile.acidity))
mtable(m1, m2, m3, m4)
```


# 多变量分析

### 谈谈你在这部分调查中观察到的一些关系。 在看你感兴趣的特征方面，有没有相互加强的功能？

在酒精含量比较高的时候，游离二氧化碳（free.sulfur.dioxide）越多，白酒的质量(quality)越好

氯化物(chlorids)越低，质量(quality)越高

酒精含量不高的时候，挥发性酸度（volatile acidity）越低，白酒的质量quality越高


### 功能之间有没有有趣或令人惊讶的互动？

没有发现


### 可选：您是否使用数据集创建了任何模型？ 讨论你的模型的优点和局限性。

我用mtable创建了线性规划模型，优点是能后预测一些数据，局限性就是从图上观察，其表现并不简单是线性的。也就是用线性规划出来的准备率应该是个问题。

------

# 最后的情节和总结

### 图一
```{r echo=FALSE, message=FALSE, warning=FALSE, Plot_One}
qplot(x = factor(quality), data = wine, color=I('black'), fill=I('#099DD9'))
```

### 图一描述

绝大部分的白葡萄酒都处于中等水平，质量极好的白葡萄酒非常稀少


### 图二
```{r echo=FALSE, message=FALSE, warning=FALSE, Plot_Two}
ggplot(aes(x = alcohol, y = density), data = wine) +
  geom_point(fill = I('#F79420'), color = I('black'), shape = 21) +
  scale_y_continuous(limits = c(0.98,1.02)) +
  geom_smooth()
```

### 图二描述

酒精含量(alcohol)越高，密度(density)就约低, 我们回顾一下密度的定义

8 - density: the density of water is close to that of water depending on the percent alcohol and sugar content
8 - 密度：取决于酒精和糖的百分比，水的密度接近于水的密度
   
从定义上，酒精含量越高，密度越高才会，实际数据和直觉是不一样，很可能隐藏一个信息，就是酒精含量越高，糖的含量就越低   

### 图三
```{r echo=FALSE, message=FALSE, warning=FALSE, Plot_Three}
ggplot(aes(x = volatile.acidity, y = alcohol, colour = factor(quality)), 
       data = wine, ) +
  geom_jitter() +
  scale_color_brewer(type = "seq", palette = "Oranges") +
  geom_smooth(method = "lm", se = FALSE,size=1) +
  ggtitle("Alcohol VS volatile.acidity VS quality")
```

### 图三描述

酒精含量不高的时候，挥发性酸度（volatile acidity）白酒的质量quality越高，但是在酒精含量高的时候，挥发性酸度（volatile acidity）的影响就并不明显了。

# 反思

首先对整体过程做一下总结，首先对单变量做了一下，对每个属性都做了分析，但是发现对目标预测白葡萄酒质量(quality)基本上没有帮助，于是再做双变量分析，也就是发现了酒精按量(alcohol)和密度(density)和白葡萄酒质量密切相关，大大增加了信心。最后再引入多变量分析，又找到了其他几个变量和结果相关。

回顾整个探索过程是一件非常有意思的事情

不过，看最后建立的回归模型看，游离二氧化碳（free.sulfur.dioxide）, 氯化物(chlorids), 挥发性酸度（volatile acidity）这三者虽然对最后的白酒质量(quality)有影响，但是根据R语言，绘出的图的信息看，影响并不直接，而用用得线性规划虽然做出了模型，但是是很不靠谱的。如果要对白酒质量做预测，我认为要使用机器学习的方法来做。

# 参考资料

N/A